臺灣桃園地方法院刑事判決　　　　　　　　　　　　九十一年度易字第一三三八號
　　公　訴　人　臺灣桃園地方法院檢察署檢察官
　　被　　　告　甲○○
右列被告因竊盜案件，經檢察官提起公訴（九十一年度偵字第一三五二號），本院判
決如左‥
    主  文
甲○○，損壞他人之鐵絲網，足以生損害於他人，處有期徒刑貳月，如易科罰金以參
佰元折算壹日；又傷害人之身體，處有期徒刑參月，如易科罰金以參佰元折算壹日。
應執行有期徒刑肆月，如易科罰金以參佰元折算壹日。
    事  實
一、甲○○意圖行竊，於民國（下同）九十一年十月二日十二時十分許，持破壞鉗，
    先行剪斷損壞桃園縣龍潭鄉○○路五五九巷十六弄七號乙○○住宅外圍圍牆上之
    鐵絲網，足以生損害於乙○○，繼無故爬越圍牆侵入該住宅附連圍繞之庭院內，
    進而潛行驅近至住宅客廳窗戶下，伸手欲打開窗戶時（尚未搜尋財物），旋為早
    已發覺有異之乙○○猛然打開窗戶，抓住其手臂，斥問是不是要偷東西，甲○○
    答稱不是後，乙○○因二人隔著窗戶，遂放手轉身從前門衝出，欲逮捕甲○○，
    甲○○乃趁機翻牆逃出。未幾於騎乘機車由乙○○住處社區○○○路駛出時，為
    尚在附近騎機車巡視之乙○○發覺，余某立即上前捉拿甲○○，二人發生扭打，
    致余某受有雙手掌及兩膝擦傷之傷害。
二、案經被害人乙○○訴由桃園縣警察局平鎮分局移報臺灣桃園地方法院檢察署檢察
    官偵查起訴。
    理  由
一、訊據被告固坦承於右述時地持破壞鉗剪斷損壞被害人乙○○住宅庭院外牆上之鐵
    絲網而侵入該住宅附連圍繞之土地內，旋為被害人發覺，逃出庭院繼在庭院外與
    被害人乙○○扭打，惟稱係為躲避他人之追打，始翻牆入內藏匿，躲了一、二分
    鐘後，爬牆出去時，外套為圍牆鐵絲網勾住，遂將外套脫下，至附近工地取來破
    壞鉗剪斷鐵絲網，取下外套，正欲離去時，發現追逐伊之人仍在附近，乃再度翻
    牆入內，此際始為屋主發覺，遂又翻牆而出，旋為屋主在附近捕獲，並未與屋主
    扭打，屋主之傷係其騎機車自行跌倒所致云云。經查，被害人於捉拿被告時，與
    被告扭打，而受傷一節，業據被害人乙○○指訴歷歷，並有診斷證明書可稽，被
    告傷害犯行，至堪認定，不容被告空言否認。次查，被告進入被害人住宅庭院之
    過程，其於警訊時係供稱：「我是從住處的圍牆底，徒手爬上圍牆，再跨過鐵絲
    網，進入庭院，在窗戶下蹲了二分鐘後，要離去時，但該追打我的人尚在牆外，
    我就退回來，敲打窗戶，當時屋內一男子打開窗戶，我即對該男子說出來看，當
    屋主出來時，我立即就爬上圍牆，要穿過鐵絲網時，外衣被鐵絲網勾住，因我當
    時手中攜有壹枝紅色的破壞鉗，所以就用破壞鉗將鐵絲網剪斷，並從圍牆跳下來
    ，跳下來時正好踩在圍牆外之塑膠椅上，並將該椅子踩破」「我至該圍牆外時，
    發現了破壞鉗，所以才會撿起來使用，原本想侵入時使用，因我爬上圍牆時，有
    讓我抓住靠力的地方，所以我就用跨的跨過去」等語，則依該供述內容其攀爬圍
    牆僅一次，攀爬圍牆時即攜有破壞鉗，核與前述其在本院審理時供述攀爬圍牆有
    二次；第一次翻越圍牆入內時係空手而入，破壞鉗則於第一次翻牆出去時，因外
    套遭鐵絲網勾住，乃至附近工地取來剪斷鐵絲網，取下衣服等情，並不相符，而
    因被告於案發時之供述較不受干預且多無法詳細權衡得失，因此基於案重初供之
    經驗法則，應以被告於警訊時就其如何進入被害人住宅庭院之供述為可採。又查
    ，前開遭破壞鐵絲網之圍牆外下方置有塑膠椅一把，有現場照片三紙可參，且現
    場經檢察官勘驗結果，該椅子高度約四十七公分，圍牆高度二公尺三公分，有勘
    驗筆錄可稽，則被告身材矮小，若無該張椅子腳，應無法翻越圍牆。再查，依
    前述被告僅攀爬圍牆一次，足見於攀爬前即已攜帶破壞剪並於攀爬圍牆底置放系
    爭椅子一把，而破壞鉗及塑膠椅子已非隨地隨手可得，則被告若是為躲避他人追
    逐，更應無法如此順手取得破壞鉗及椅子，因此破壞鉗及椅子當係被告事先所準
    備，參以被害人乙○○復稱被告在其客廳窗戶底下並非伸手敲打窗戶而係欲打開
    窗戶，足徵被告侵入被害人住宅庭院，意在行竊，甚為明顯，所辯遭人追打一節
    ，自非可信，其毀損他人之物繼無故侵入他人住宅附連圍繞土地之犯行，事證亦
    臻明確，堪以認定。
二、核被告所為係犯刑法第三百五十四條之毀損罪、第三百零六條第一項之無故侵入
    住宅罪、刑法第二百七十七條第一項之傷害罪。所犯毀損罪及侵入住宅罪，二者
    有方法結果之牽連關係，應從一重之毀損罪處斷。又所犯毀損罪及傷害罪，行為
    互異，犯意各別，應予分論併罰。爰審酌被告犯罪之動機、目的、手段及其品性
    、生活狀況、智識程度、犯罪所生之損害、犯罪後態度等一切情狀，分別量處如
    主文所示之刑，並定其應執行之刑及諭知易科罰金之折算標準。至扣案之破壞鉗
    一枝無證據證明為被告所有，故無庸諭知沒收，併此說明。
三、公訴意旨認被告意在行竊，且進入圍牆內並以目光搜尋財物，顯已著手竊盜犯行
    ，惟因遭人發覺致未得逞，所為涉有毀壞安全設備、逾越牆垣竊盜未遂之罪嫌。
    經查，依前述被告毀壞安全設備、逾越牆垣，侵入被害人住宅庭院，固然意在行
    竊，然據被害人之陳述被告進入庭院後尚有伸手欲打開住宅窗戶之舉動，已徵被
    告所欲行竊者係被害人住宅內之財物，公訴人認被告進入庭院即已以目光搜尋財
    物，不惟與事實不符，亦無證據證明，自不得以此即認被告之行為已著手竊盜犯
    行。次查，被告欲行竊者既為被害人住宅內之財物，而其則在尚未進入住宅即為
    人發覺，故對於所欲行竊之客體即被害人住宅內之財物，未進階至竊盜犯行之著
    手階段，甚為明顯，因此被告被訴加重竊盜未遂之犯行，不能證明，惟因與前開
    論科部份，有裁判上一罪之關係，故不另為無罪之諭知。
據上論斷，應依刑事訴訟法第二百九十九條第一項前段、刑法第三百五十四條、第三
百零六條第一項、第二百七十七條第一項、第五十五條、第五十一條第五款、第四十
一條第一項，罰金罰鍰提高標準條例第一條、第二條，判決如主文。
本案經檢察官胡原龍到庭執行職務。
中      華      民      國      九十一      年    十    月     三十     日
                                臺灣桃園地方法院刑事第一庭
                                    法  官   潘政宏
右正本證明與原本無異。
如不服本判決，應於判決送達後十日內向本院提出上訴狀( 應附繕本 )，上訴於
臺灣高等法院。
                                    書記官   王月香
中        華        民        國   九十一   年    十一    月     一     日
附錄論罪科刑法條
中華民國刑法第三百五十四條
毀棄、損壞前二條以外之他人之物或致令不堪用，足以生損害於公眾或他
人者，處二年以下有期徒刑、拘役或五百元以下罰金。
中華民國刑法第二百七十七條第一項
傷害人之身體或健康者，處三年以下有期徒刑、拘役或一千元以下罰金。
